臺灣臺北地方法院民事判決　　　　　　　　　　　　九十三年度訴字第三二二四號
　原　　　告　合作金庫銀行股份有限公司
　法定代理人　梁成金
　訴訟代理人　藍國生
　　　　　　　林啟明
　被　　　告　甲○○
　　　　　　　乙○○
右當事人間清償借款事件，經臺灣桃園地方法院移送前來，本院於中華民國九十三年
九月三日言詞辯論終結，判決如左：
    主    文
被告應連帶給付原告新台幣貳佰零貳萬伍仟玖佰肆拾伍元，及其中新台幣壹佰捌拾
萬零玖拾元自民國九十二年九月二十日起至清償日止，按年息百分之二．二五計算
之利息，暨自民國九十二年十月二十一日起至清償日止，逾期在六個月以內者，按上
開利率百分之十，逾期超過六個月者，按上開利率百分二十計算之違約金。其餘新台
幣壹拾玖萬伍仟捌佰伍拾貳元自民國九十三年一月二十日起至清償日止按年息百分之
七．一四七計算之利息，暨自九十三年二月二十一日起至清償日止，逾期在六個月以
內者，按上開利率百分之十，逾期超過六個月者，按上開利率百分二十計算之違約金
。
訴訟費用由被告連帶負擔。
    事    實
甲、原告方面：
一、聲明：如主文所示。
二、陳述：
（一）被告乙○○邀同被告甲○○為連帶保證人，為購置房屋於民國九十年四月二十
      日向原告借款兩筆，金額分別為新台幣（下同）貳佰萬元及貳拾壹萬元，約定
      借款期間均自民國九十年七月二十日起至一百一十年七月二十日止，並以一個
      月為一期按月平均攤還本息，並約定其中二百萬元借款部分，利息按郵匯局二
      年期定期儲金機動利率（借款當時為年息百分之四．四，目前為年息百分之一
      ．五五），加計百分之一再減政府補貼利率百分之○．八五計算，其後依郵匯
      局二年期定期儲金機動利率調整。未按期繳息達六個月以上列入逾期催收時，
      不再適用政府補貼利息之優惠，並自未繳納本息起始日至清償日止，按郵匯局
      二年期定期儲金機動利率加百分之一機動計息。二十一萬元借款部分，約定利
      息按原告銀行基本放款利率（借款當時為年息百分豹七．五七四，目前為年息
      百分之六．八二四）加碼年息百分之○．三二三計算，其後隨原告銀行基本放
      款利率變動而調整。並均約定如有任何一宗債務不依約清償或攤償本金時，借
      款人即喪失期限之利益，債務即視為全部到期，遲延履行時，除仍按上開利率
      計息外，逾期在六個月以內者，按上開利率加百分之十，逾期超過六個月者，
      按上開利率加百分之二十計算之違約金。詎被告就二百萬元借款部分僅攤繳至
      九十二年九月十九日，就二十一萬元借款部分僅攤繳至九十三年一月十九日止
      ，其後即未按期攤還本息，迭經催討，仍未清償，依約債務視為全部到期，應
      即償還，為此依消費借貸及連帶保證之法律關係提起本件訴訟。
三、證據：提出借據影本二份、切結書影本一份、原告銀行放款帳務資料查詢單等件
    為證。
乙、被告方面：
Ａ、被告乙○○部分：
    被告乙○○未於言詞辯論期日到場，亦未提出書狀作何聲明或陳述。
Ｂ、被告甲○○部分：
一、聲明：原告之訴駁回。
二、陳述：有為本件乙○○借款之連帶保證人，但現在找不到他。
    理    由
一、本件被告乙○○未於言詞辯論期日到場，核無民事訴訟法第三百八十六條所列各
    款情形，爰依原告之聲請，由其一造辯論而為判決。
二、本件原告主張被告乙○○邀同被告甲○○為連帶保證人，為購置房屋於民國九十
    年四月二十日向原告借款兩筆，金額分別為貳佰萬元及貳拾壹萬元，約定借款期
    間均自民國九十年七月二十日起至一百一十年七月二十日止，並以一個月為一期
    按月平均攤還本息，並約定其中二百萬元借款部分，利息按郵匯局二年期定期儲
    金機動利率（借款當時為年息百分之四．四，目前為年息百分之一．五五），加
    計百分之一再減政府補貼利率百分之○．八五計算，其後依郵匯局二年期定期儲
    金機動利率調整。未按期繳息達六個月以上列入逾期催收時，不再適用政府補貼
    利息之優惠，並自未繳納本息起始日至清償日止，按郵匯局二年期定期儲金機動
    利率加百分之一機動計息。二十一萬元借款部分，約定利息按原告銀行基本放款
    利率（借款當時為年息百分豹七．五七四，目前為年息百分之六．八二四）加碼
    年息百分之○．三二三計算，其後隨原告銀行基本放款利率變動而調整。並均約
    定如有任何一宗債務不依約清償或攤償本金時，借款人即喪失期限之利益，債務
    即視為全部到期，遲延履行時，除仍按上開利率計息外，逾期在六個月以內者，
    按上開利率加百分之十，逾期超過六個月者，按上開利率加百分之二十計算之違
    約金。詎被告就二百萬元借款部分僅攤繳至九十二年九月十九日，就二十一萬元
    借款部分僅攤繳至九十三年一月十九日止，其後即未按期攤還本息，迭經催討，
    仍未清償，依約債務視為全部到期之事實，業據其提出與所述相符之借據影本二
    份、切結書影本一份、原告銀行放款帳務資料查詢單等件為證。被告甲○○就原
    告主張之事實並不爭執，被告乙○○則已於相當時期經合法通知，既不於言詞辯
    論期日場爭執，復不提出書狀答辯以供本院斟酌，依民事訴訟法第二百八十條第
    三項準用第一項規定，視為自認，則原告之主張自堪信為真實。
三、按借用人應於約定期限內，返還與所借用物種類、品質、數量相同之物。又稱保
    證者，謂當事人約定，一方於他方之債務人不履行債務時，由其代負履行責任之
    契約；又保證債務，除契約另有訂定外，包含主債務之利息、違約金、損害賠償
    及他從屬於主債務之負擔；另連帶債務之債權人，得對債務人中之一人或數人或
    其全體同時或先後請求全部或一部之給付，民法第四百七十八條、第七百三十九
    條、第七百四十條、第二百七十三條第一項分別定有明文。
    本件原告主張被告乙○○向伊借款屆期未為清償，被告甲○○為被告乙○○之連
    帶保證人，已如前述，則原告請求被告連帶清償，自屬有據。
四、從而，原告本於消費借貸及連帶保證之法律關係，請求被告連帶給付新台幣貳佰
    零貳萬伍仟玖佰肆拾伍元，及其中新台幣壹佰捌拾萬零玖拾元自民國九十二
    年九月二十日起至清償日止，按年息百分之二．二五計算之利息，暨自民國九十
    二年十月二十一日起至清償日止，逾期在六個月以內者，按上開利率百分之十，
    逾期超過六個月者，按上開利率百分二十計算之違約金。其餘新台幣壹拾玖萬伍
    仟捌佰伍拾貳元自民國九十三年一月二十日起至清償日止按年息百分之七．一四
    七計算之利息，暨自九十三年二月二十一日起至清償日止，逾期在六個月以內者
    ，按上開利率百分之十，逾期超過六個月者，按上開利率百分二十計算之違約金
    ，為有理由，應予准許。
五、結論：本件原告之訴為有理由，依民事訴訟法第三百八十五條第一項前段、第八
    十五條第二項，判決如主文。
中　　　華　　　民　　　國　　九十三　　年　　　九　　　月　　 十五 　　日
                              民事第三庭法      官 張靜女
右為正本係照原本作成
如對本判決上訴，須於判決送達後廿日內向本院提出上訴狀
中　　　華　　　民　　　國　　九十三　　年　　　九　　　月　　 十六 　　日
                                        法院書記官 莊滿美
